# 请教陈版及各位大佬，关于确定履约进度时使用投入调整法的问题

提问人：wx_609b46028817 时间：2021-05-12 11:38:31
新收入准则应用指南中指出：“对于施工中尚未安装、使用或耗用的商品（本段的商品不包括服务〉或材料成本等，当企业在合同开始日就预期将能够满足下列所有条件时，应在采用成本法确定履约进度时不包括这些成本：第一，该商品或材料不可明确区分，即不构成单项履约义务；第二，客户先取得该商品或材料的控制权，之后才接受与之相关的服务;第三，该商品或材料的成本相对于预计总成本而言是重大的；第四，企业自第三方采购该商品或材料，且未深人参与其设计和制造，对于包含该商品的履约义务而言，企业是主要责任人。”
请教陈版：
对于执行中的EPC项目，如果之前按照建造合同，采用完工百分比法确认收入，但未剔除外购未安装的设备； 21 年执行新收入准则后，采用“调整投入法”，是否需要将以前年度累计已确认的收入成本，按照重新计算后的履约进度进行调整？如需要，应调整在 21 年期初还是 21 年当期？
感谢！

回答人：chenyiwei
首先要指出：在原建造合同准则下，根据该准则第二十二条：“采用累计实际发生的合同成本占合同预计总成本的比例确定合同完工进度的，累计实际发生的合同成本不包括下列内容：（一）施工中尚未安装或使用的材料成本等与合同未来活动相关的合同成本。（二）在分包工程的工作量完成之前预付给分包单位的款项。”
因此，此前在原建造合同准则下“采用完工百分比法确认收入，但未剔除外购未安装的设备”的做法很可能构成一项前期差错。若确实属于前期差错的，则应首先对以前年度的账务处理按照当时适用的建造合同准则规定进行差错更正，在更正差错的基础上再来进行新旧准则的衔接处理。